臺灣高等法院刑事判決　　　　　　　　100年度上易字第441號
上　訴　人
即　被　告　劉佳鑫
上列上訴人因毒品危害防制條例案件，不服臺灣桃園地方法院99
年度審易字第1796號，中華民國99年12月31日第一審判決（起訴
案號：臺灣桃園地方法院檢察署99年度毒偵字第4686號），提起
上訴，本院判決如下：
    主  文
上訴駁回。
    理  由
一、依刑事訴訟法第350條、第361條、第362條、第367條規定，
    不服地方法院之第一審判決而上訴者，須提出上訴書狀，並
    應敘明具體理由，為上訴必備之程式；其所提出之書狀未敘
    述上訴理由，或僅曾以言詞陳述上訴理由者，均應於上述期
    間屆滿後20日內補提理由書於第一審法院。第一審法院經形
    式審查，認逾期未補提上訴理由者，應定期間先命補正；逾
    期未補正者，為上訴不合法律上之程式，應以裁定駁回。倘
    已提出上訴理由，但所提非屬具體理由者，則由第二審法院
    以上訴不合法律上之程式，判決駁回。而所謂具體理由，必
    係依據卷內既有訴訟資料或提出新事證，指摘或表明第一審
    判決有何採證認事、用法或量刑等足以影響判決本旨之不當
    或違法，而構成應予撤銷之具體事由，始克當之（例如：依
    憑證據法則具體指出所採證據何以不具證據能力，或依憑卷
    證資料，明確指出所為證據證明力之判斷如何違背經驗、論
    理法則）；倘僅泛言原判決認定事實錯誤、違背法令、量刑
    失之過重或過輕，而未依上揭意旨指出具體事由，或形式上
    雖已指出具體事由，然該事由縱使屬實，亦不足以認為原判
    決有何不當或違法者（例如：對不具有調查必要性之證據，
    法院未依聲請調查亦未說明理由，或援用證據不當，但除去
    該證據仍應為同一事實之認定），皆難謂係具體理由，俾與
    第二審上訴制度旨在請求第二審法院撤銷、變更第一審不當
    或違法之判決，以實現個案救濟之立法目的相契合，並節制
    濫行上訴（最高法院97年度台上字第892號判決參照）。
二、本件上訴人即被告不服原審判決，提起上訴，上訴狀略以：
    被告犯後坦然認罪，又有交出上游來源，依刑事訴訟法第45
    5 條規定，犯後態度良好，坦認犯罪，交出上游來源者，應
    減半其刑。又家裡哥哥在服刑，家裡所有支出都靠被告賺錢
    支付，請法官同情，請從輕發落云云。
三、查本案原審判決認被告違反毒品危害防制條例第10條第2 項
    ，施用第二級毒品罪；又被告有原判決犯罪事實欄所載前科
    執行情形，此有本院被告前案紀錄表1 份在卷可憑，其於前
    案有期徒刑執行完畢後5 年內，故意再犯有期徒刑以上之本
    罪，為累犯，應依法加重其刑；量處有期徒刑7 月，核其認
    事用法並無違誤，量刑亦稱妥適。
四、被告上訴意旨泛稱略以：依刑事訴訟法第455 條規定，犯後
    態度良好，坦認犯罪，交出上游來源者，應減半其刑云云，
    惟按，刑事訴訟法第455 條係規定，書記官接受簡易判決原
    本後，應立即製作正本為送達，並準用第314條第2項之規定
    ，並非被告所述關於減刑之規定。又按毒品危害防制條例第
    17 條第1項固規定犯第4條至第8條、第10條或第11條之罪，
    供出毒品來源，因而查獲其他正犯或共犯者，減輕或免除其
    刑。經查，被告、偵查及原審訊問時，並無供出毒品來源，
    並因被告之陳述，進而有查獲其他正犯或共犯之情事，有警
    詢、偵查及原審訊問筆錄可稽，原審未適用毒品危害防制條
    例第17條第1 項，並無違誤。至被告另稱其家庭須其工作養
    家，請從輕量刑云云。惟查，施用第二級毒品法定刑為3 年
    以下有期徒刑；查被告前於94年間因施用毒品案件，經原審
    以94年度毒聲字第1622號裁定送觀察、勒戒後，因無繼續施
    用毒品之傾向，於95年1 月27日釋放出所執行完畢，此次施
    用毒品犯行，並經臺灣桃園地方法院檢察署檢察官以95年度
    毒偵緝字第22號為不起訴處分確定。於96年間（即前開觀察
    、勒戒執行完畢釋放後5 年內）又因施用毒品案件，經原審
    以96年度桃簡字第2044 號判決，判處有期徒刑4月確定，於
    96年12 月4日易科罰金執行完畢；復於99年間，因施用第二
    級毒品案件，經原審以99年度審易字第557 號判決，判處有
    期徒刑6 月確定，有本院被告前案紀錄表可稽，被告前已有
    施用毒品前科，於經觀察、勒戒及強制戒治後，仍再度施用
    毒品，且構成累犯，被告復有施用第二級毒品犯行，原審判
    處有期徒刑7 月，在適法範圍內行使裁量權，核無違法或不
    當。綜上所述，上訴意旨所述，不足以認為原判決有何不當
    或違法者，即與未敘述具體理由無異，其所為上訴，即不符
    合上訴之法定要件，爰不經言詞辯論予以駁回。
五、據上論斷，應依刑事訴訟法第367條前段、第372條，判決如
    主文。
中    華    民    國   100    年    2     月    25    日
                  刑事第六庭  審判長 法  官  邱同印
                                     法  官  何信慶
                                     法  官  吳淑惠
以上正本證明與原本無異。
不得上訴。
                                     書記官  陳雅加
中    華    民    國   100    年    3     月    1     日